# 请教陈版和各位老师，关于投资有限合伙企业的账务处理问题

提问人：7847748 时间：2018-03-18 09:33:18
目前审计一家投资公司，其作为普通合伙人（执行合伙人），根据《合伙协议》的规定，有限合伙公司中的普通合伙人有认缴额假设50 万，实缴 50 万，其他有限合伙人A公司 2000 万、B公司 1000 万。但普通合伙人一直没有做账务处理。 我有三点疑问： 1 、针对上述情况，普通合伙人实质上控制该有限合伙企业吗？ 2 、普通合伙人账务处理确认可供出售金融资产还是长期股权投资 3 后续变动账务处理是按成本法还是权益法进行？@chenyiwei

回答人：chenyiwei
1 、此类普通合伙人只有象征性出资，属于代理人，不控制其受托管理的有限合伙企业。 2 、 3 、实务中多数做法是作为可供出售金融资产，按成本进行后续计量。也有观点认为具有重大影响（相当于承担关键管理人员职能，而长期股权投资准则对重大影响的判断不考虑是否为代理人），因而主张按权益法核算的。但后一种意见在实务中尚未见到过。